【裁判字號】    89,易緝,137
【裁判日期】    900320
【裁判案由】    傷害
【裁判全文】
臺灣高雄地方法院刑事判決                        八十九年度易緝字第一三七號
    公  訴  人  臺灣高雄地方法院檢察署檢察官
    被      告  甲○○
右列被告因傷害案件，經檢察官提起公訴（八十七年度偵字第四四四二號），本院判
決如左︰
    主  文
甲○○連續傷害人之身體，處拘役貳拾日，如易科罰金，以參佰元折算壹日。
    事  實
一、甲○○與丙○○、乙○○（以上二人業經本院判處傷害罪確定）均為高雄市前鎮
    區漁港皇基冷凍場之同事，平日相處不睦，於民國八十七年二月五日下午五時許
    ，三人在工作之冷凍場內發生衝突，進而均基於傷害之犯意而互毆，甲○○乃基
    於傷害之犯意，持塑膠籮筐與乙○○互毆，致乙○○受有頭頂部右側血腫三公分
    ×三公分、右前額血腫四公分×三公分之傷害，甲○○同時亦因遭丙○○、乙○○毆打而受有左眼眶（起訴書誤載為右眼眶）挫傷皮下瘀青五公分×五公分。嗣
    於同日晚間七時許，在甲○○位於高雄市○鎮區○○路一九四號工廠宿舍三０三
    室，三人又發生衝突，甲○○乃承前傷害之概括犯意，持屋內水果刀向丙○○、
    乙○○揮舞，致乙○○受有右頸部擦傷零點五公分×零點五公分，右眼尾擦傷零
    點五公分×零點五公分×零點五公分，左手臂瘀血八公分×三公分之傷害，而甲○○亦因遭丙○○、乙○○持屋主所有置於一旁之垃圾袋一卷、木棍一支毆打，
    而受有左前臂擦傷及撕裂傷二點五公分×零點三公分。
二、案經乙○○訴由高雄市政府警察局前鎮分局移送臺灣高雄地方法院檢察署檢察官
    偵查起訴。
    理  由
一、訊據被告甲○○矢口否認涉有右揭傷害犯行，辯稱：我是被乙○○、丙○○打，
    不是我打乙○○，且證人丁○○即高雄市警察局前鎮分局之警員，他可以證明我
    沒有打人云云。經查，右揭事實業據丙○○（乙○○之姊）與告訴人乙○○自警
    訊、偵查至本院調查、審理時均指訴明確，其二人乃迭次指稱：八十七年二月五
    日下午五時許，我們與被告發生口角，進而發生互毆，後來被告當場遭解僱離開
    時，有揚言要對丙○○的小孩不利，所以我們一下班回到宿舍沒看見小孩，怕小
  孩遭到不測，就在同日晚上七時許，去找被告理論，結果被告一開門就拿水果刀
    向我們揮舞，我們就又打起來了，乙○○有受傷，丙○○則沒有受傷等語（分別
    參照乙○○、丙○○二人之警訊），亦與證人翁國卿即告訴人與被告之工廠同事
    於偵查中所證述：八十七年二月五日下午五點時，我在現場，有看見被告拿塑膠
    籮筐打乙○○一下之情節大致相符（參照證人於偵查中八十七年四月八日之訊問
    筆錄，附於偵查卷第三十七頁背面），且告訴人乙○○與被告因二次互毆而均受
    有右揭傷害，分別有醫院出具之驗傷診斷書各一紙在卷可稽（附於警卷第七頁、
    第八頁）。況丙○○與告訴人乙○○二人因與被告互毆之事實，業經本院判處傷
    害罪確定，有本院八十七年度易字三二八九號刑事判決書一紙在卷可憑。至證人
    丁○○即高雄市警察局前鎮分局之警員，業已到庭證稱：當天我是在警局值勤，
    被告有拿傷單來報案，但我並未目睹本件傷害之發生經過等語（參照本院九十年
    三月六日之審判筆錄），證人丁○○既未目睹被告與乙○○、丙○○間發生傷害
    之經過情形，是以其證詞自難為有利於被告之認定。綜上所述，被告之辯解不足
    採信，本案事證明確，被告之犯行堪以認定。
二、核被告所為，係犯刑法第二百七十七條第一項之傷害罪。其先後二次犯行，時間
    緊接、手法相同，且觸犯構成要件相同之罪，顯係基於概括犯意而為，為連續犯
    ，應依刑法第五十六條之規定論以一罪，並依法加重其刑。爰審酌被告前無任何
    犯罪前科，有台灣高雄地方法院檢察署刑案資料查註紀錄表、本院被告院內索引
    卡紀錄表及台灣高等法院被告全國前案紀錄表各一紙在卷可憑，非品行惡劣之人
    ，及其犯罪動機、目的、方法，所生危害，犯罪後未坦承犯行等一切情狀，量處
    如主文所示之刑，並諭知易科罰金之折算標準。
據上論斷，應依刑事訴訟法第二百九十九條第一項前段，刑法第二百七十七條第一項
，第五十六條，第四十一條第一項，罰金罰鍰提高標準條例第一條前段、第二條，判
決如主文。
本案經檢察官洪期榮到庭執行職務。
中      華      民      國      九十      年      三      月    二十    日
                                  臺灣高雄地方法院刑事第六庭
                                      法  官  周  玉  群
右正本證明與原本無異。
如不服本判決，應於判決送達後十日內，向本院提出上訴狀。
  書記官  黃  英  彥
中      華      民      國      九十      年      三      月    二十    日
附錄本判決論罪之法條全文：
刑法第二百七十七條條第一項：
  傷害人之身體或健康者，處三年以下有期徒刑、拘役或一千元以罰金。


司法院資訊處製作；財團法人民間司法改革基金會備份。
